【裁判字號】    98,交聲,547
【裁判日期】    980508
【裁判案由】    交管條例聲異
【裁判全文】
臺灣板橋地方法院交通事件裁定         98年度交聲字第547號
原處分機關  交通部公路總局臺北區監理所
異  議  人  乙○○
即受處分人
                      號3樓
上列異議人即受處分人因違反道路交通管理處罰條例案件，對於
交通部公路總局臺北區監理所於98年2 月26日所為之裁決處分（
原處分案號：北監營裁字裁40-CO0000000號），聲明異議，本院
裁定如下：
    主  文
異議駁回。
    理  由
一、原處分意旨略以：異議人即受處分人乙○○於民國97年11月
    25日下午4 時24分許，騎乘車牌號碼J7T-130 號重型機車，
    行經臺北縣板橋市○○街與溪城路口時，因其駕車行經有燈
    光號誌管制之交岔路口闖紅燈（直行）之違規事實，遭員警
    攔停逕行製單舉發，爰依違反道路交通管理處罰條例第53條
    第1 項規定，裁處受處分人罰鍰新臺幣（下同）1,800 元，
    並依同條例第63條第1 項記違規點數3 點。
二、聲明異議意旨略以：臺北縣板橋市○○街與溪城路口的行車
    管制燈誌紅燈與綠燈同時亮，使伊產生混淆，在伊經過停止
    線前一剎那變成紅燈，伊來不及反應卻遭員警攔停舉發，員
    警舉發顯有不當，原處分機關遽以裁罰，顯有違誤，爰依法
    聲明異議，請求撤銷原處分云云。
三、按汽車駕駛人，行經有燈光號誌管誌之交岔路口闖紅燈者，
    處新臺幣（下同）1,800 元以上5,400 以下罰鍰；又汽車駕
    駛人有上開行為時，除依原條款處罰鍰外，並予記違規點數
    3 點，道路交通管理處罰條例第53條第1 項、第63條第1 項
    第3 款分別定有明文。
四、經查：
(一)本件異議人於上開時、地，騎乘上開重型機車，因駕車行經
    有燈光號誌管制之交岔路口闖紅燈違規，經臺北縣政府警察
    局板橋分局沙崙派出所員警甲○○當場舉發，嗣經原處分機
    關即交通部公路總局臺北區○○○○○道路交通管理處罰條
    例第53條規定，於98年2 月26日裁處異議人罰鍰1,800 元，
    並記違規點數3 點之事實，有上開裁決書、臺北縣政府警察
    局北縣警交字第C00000000 號舉發違反道路交通管理事件通
    知單在卷可憑（見本院卷第8、10頁）。
(二)異議人雖以前揭情詞置辯，惟證人即舉發異議人之員警甲○
    ○於本院審理時到庭具結證稱：伊當天行經板橋市○○街、
    與溪城路口，伊騎車在異議人的對向車道停等紅燈，伊看到
    異議人從伊斜對面的路口闖紅燈騎過去，伊就騎車迴轉去追
    異議人，當時伊是停在紅燈下面看到異議人闖紅燈，異議人
    並不是在紅燈與綠燈同時亮起時才騎過去，因為伊在異議人
    的對向車道也是處於停等紅燈的靜止狀態，所以伊才會迴轉
    過去追異議人，舉發當時是下午4 點多，沒有下雨，視線良
    好，所以伊不會看錯等語明確（見本院卷第19、20頁），並
    有證人當庭繪製之舉發違規地點相關位置圖1 紙在卷可憑（
    見本院卷第22頁）。另經本院當庭勘驗異議人所提出上開路
    口之時相號誌變換情形之光碟內容可知，該路口先是亮綠燈
    ，過了約10秒後綠燈與黃燈同時亮2 秒後，再轉由綠燈與紅
    燈同時亮2 秒，最後轉變成只亮紅燈等情，有本院勘驗筆錄
    在卷可稽（見本院卷第21頁）。是觀諸證人所言，當天沒有
    下雨，視線良好，證人就舉發路段之燈號變換情形、執勤所
    處位置、異議人行駛路徑及闖紅燈過程等情節詳述具體明確
    ，依證人所述，其當時正執行巡邏勤務，基於其對交通違規
    取締受有專門訓練，對路上用路權人之動態路線當有所注意
    ，應能明確掌握，其所證異議人車輛之行駛方向、路徑，核
    與異議人到庭所述相符，足認證人當時位置角度對異議人行
    車動向當能清楚掌握無疑。又證人證稱異議人行向號誌為紅
    燈一節，依證人所處相對位置觀之，證人應能清楚掌握該路
    口異議人行向號誌燈號狀況，且依證人所述其既在該路口停
    等紅燈，是依常理，如無特別情形（如圓形紅燈與左轉箭頭
    綠燈並亮），其對向車道行向號誌燈號亦應同時顯示紅燈，
    又依上開本院勘驗筆錄所載，並未發現該路口有上述之箭頭
    綠燈燈號特別情形，則該路口證人與異議人行向顯示號誌應
    屬一致，況若非異議人於該路口紅燈直行，證人與異議人間
    並無何身分利害業務關係，而無嫌隙，於對向車道停等紅燈
    之證人，實無必要、亦不可能迴轉驅車追及攔停之，足見證
    人所證異議人行向號誌燈號為紅燈一事，並未有違事理之處
    ，再參以證人與異議人間並無仇恨怨懟關係，衡情應無甘冒
    偽證罪刑責風險而設詞構陷異議人之理，從而，既查無任何
    證據足資證明執勤員警有何捏造事實違法取締之不法情事，
    並參酌員警執行公務時，本身即受有行政懲處責任之監督，
    且其到庭具結作證，更係以刑事責任擔保其證言之真實性，
    其之證言又與常情無悖，自足採信，是以本件舉發員警親眼
    目睹異議人騎乘上開重型機車，行經有燈光號誌管制之板橋
    市○○街與溪城路口闖紅燈之違規事實，依據異議人有上開
    闖紅燈之違規行為，當場攔停掣單舉發，自屬有據，異議人
    空言否認上開違規事實，無非事後卸責之詞，不足採信。
五、綜上所述，本件事證明確，異議人上開駕車行經有燈光號誌
    管制之交岔路口闖紅燈之違規事實，堪以認定。是以原處分
    機關據以援引前揭規定，並參酌違反道路交通管理事件統一
    裁罰基準表之規定，裁處異議人罰鍰1,800 元，並記違規點
    數3 點，於法並無何違誤或不當之處。本件異議為無理由，
    應予駁回。
據上論斷，應依道路交通案件處理辦法第19條，裁定如主文。
中    華    民    國    98    年    5     月    8     日
                  交通法庭  法  官  錢衍蓁
上列正本證明與原本無異。
如不服本裁定，應於裁定送達後五日內敘明抗告理由，向本院提
出抗告狀。
                            書記官  劉靜慧
中    華    民    國    98    年    5     月    8     日


司法院資訊處製作；財團法人民間司法改革基金會備份。
